臺灣臺中地方法院刑事判決　　　　　 96年度豐簡上字第483號
上　訴　人　丙○○
即　被　告
上列上訴人因竊盜案件，不服本院豐原簡易庭中華民國96年4月
24日96年度豐簡字第220號第一審刑事簡易判決（聲請簡易判決
處刑案號：臺灣臺中地方法院檢察署96年度偵字第6239號）提起
上訴，本院管轄之合議庭判決如下：
    主    文
原判決撤銷。
丙○○竊盜，處拘役肆拾日，如易科罰金，以新臺幣壹仟元折算
壹日，減為拘役貳拾日，如易科罰金，以新臺幣壹仟元折算壹日
；又竊盜，處有期徒刑貳月，如易科罰金，以新臺幣壹仟元折算
壹日，減為有期徒刑壹月，如易科罰金，以新臺幣壹仟元折算壹
日。緩刑貳年。
    犯罪事實
一、丙○○意圖為自己不法之所有，於民國95年8、9月間，在其
    雇主乙○○位在臺中縣豐原市○○街110號之辦公室內，徒
    手竊取乙○○所有之車牌號碼JYV-770號機車車牌1面；復於
    95年12月中旬 (原簡易處刑聲請書誤載為95年11月間)，在
    臺中市○區○○街新民高職大門前，徒手竊取甲○○所有之
    車牌號碼M5F-039號重型機車1輛（引擎號碼E390E-104795號
    ），並將前揭竊得車牌懸掛在前揭贓車上，供平日代步使用
    。嗣於96年2月14日下午3時30分許，在臺中縣豐原市○○○
    路○段147號前，為警巡邏查獲，並循線查悉上情。
二、案經臺中縣警察局豐原分局報請臺灣臺中地方法院檢察署檢
    察官偵查後聲請簡易判決處刑。
    理    由
一、上訴意旨略以：上訴人即被告丙○○（下稱被告）對於原第
    一審所認定之犯罪事實均認罪，惟現已深知悔悟，且願向被
    害人道歉或賠償金錢予被害人，並伊本身並無前科、素行良
    好，請求宣告緩刑等詞。
二、本件原審認定被告係犯普通竊盜罪二罪，其認事用法雖無不
    當，惟被告在偵查及本院審理時均坦認其係徒手竊取上開被
    害人甲○○所有之車牌號碼M5F-039號重型機車1輛之情，即
    其在檢察官偵查中陳稱：「該機車沒有鎖，我就騎走」，以
    及在本院審理時陳稱「扣案鑰匙1支原本就插在機車上」等
    語，且被害人甲○○亦到庭證述扣案之鑰匙1支為其所有、
    原本就插在機車上等情，是原審判決宣告沒收之犯罪工具，
    因非屬被告所有而係被害人甲○○所有之扣案鑰匙1支，自
    屬有誤。再被告犯罪時間均係在96年4月24日以前，所犯為
    刑法第320條第1項之罪，合於中華民國九十六年罪犯減刑條
    例規定予以減刑之要件，原審未及適用，亦有未洽，故原審
    判決既有上開可議之處，自應由本院予以撤銷改判。爰審酌
    被告貪圖私利致罹律法，雖被害人乙○○到院表示可以原諒
    被告，但亦陳明被告應從本案得到教訓後改過向上之情，且
    被告犯後雖當庭與被害人甲○○達成賠償新臺幣25,000之民
    事和解，惟事後並未依約履行賠償被害人甲○○之損失，暨
    其犯罪行為之動機、所生危害、目的及犯後態度等一切情狀
    ，各量處如主文所示之刑，並諭知易科罰金之折算標準。又
    查被告本案犯罪時間均在中華民國96年4月24日以前，符合
    中華民國九十六年罪犯減刑條例第2條第1項第3款規定減刑
    之要件，爰均依該條例第2條第1項第3款之規定，予以減刑
    二分之一，並均諭知易科罰金之折算標準。
三、另查被告未曾因故意犯罪而受有期徒刑以上刑之宣告，此有
    臺灣臺中地方法院檢察署刑案資料查註紀錄表及臺灣高等法
    院被告前案紀錄表各1件在卷可稽，其因一時貪圖私利致罹
    律法，而被害人乙○○到院陳明其可以諒解被告年輕不懂事
    ，希望被告應從本案得到教訓後改過向上等語，且被告亦履
    行賠償被害人甲○○新臺幣25,000元之損失，此有國內匯款
    申請書及本院電話記錄表各1份在卷可稽，故認被告經此偵
    、審程序之教訓及刑之諭知，當知所警惕，信無再犯之虞，
    本院以為所宣告之刑以暫不執行為適當，爰併宣告緩刑2年
    。
據上論斷，應依刑事訴訟法第455條之1第3項、第373條、第369
條第1項、第364條、第299條第1項前段，刑法第320條第1項、第
41條第1項前段、刑法第74條第1項第1款，刑法施行法第1條之1
，中華民國九十六年罪犯減刑條例第2條第1項第3款，第7條，判
決如主文。
本案經檢察官丁○○到庭執行職務。
中　　華　　民　　國　　96　　年　　12　　月　　11　　日
                  刑事第三庭    審判長法　官  賴恭利
                                      法　官　陳思成
                                      法　官  楊曉惠
以上正本證明與原本無異。
不得上訴。
                                      書記官　陳玲誼
中　　華　　民　　國　　96　　年　　12　　月　　11　　日
